臺灣高雄地方法院刑事判決　　　　　　　94年度訴字第1325號
公　訴　人　臺灣高雄地方法院檢察署檢察官
被　　　告　乙○○　男　26歲.
右列被告因毒品危害防制條例案件，經檢察官聲請以簡易判決處
刑（聲請案號：94年度毒偵字第2366號），本院高雄簡易庭認不
宜逕以簡易判決處刑，應適用通常訴訟程序審判，本院合議庭裁
定由受命法官獨任進行簡式審判程序，本院判決如左：
    主  文
乙○○連續施用第一級毒品，處有期徒刑拾月；又連續施用第二
級毒品，處有期徒刑陸月。應執行有期徒刑壹年貳月。
    事  實
一、乙○○前因施用毒品案件，經本院裁定送觀察勒戒後，認有
    繼續施用毒品之傾向，經本院裁定入戒治處所施以強制戒治
    ，嗣經停止戒治、撤銷停止戒治程序，於民國91年9 月12日
    強制戒治期滿釋放接續執行徒刑，由台灣高雄地方法院檢察
    署檢察官於93年7 月20日，以93年度戒毒偵字第858 號不起
    訴處分確定，並於93年5 月7 日縮短刑期假釋出監；復於93
    年6 月間，因施用第2 級毒品安非他命案件，經本院於93年
    8 月18日，以94年度簡字第3506號判處有期徒刑4 月確定（
    執行中）。詎乙○○猶不知悔改，於上開強制戒治執行完畢
    釋放後5 年內，又分別基於施用第1 級毒品及第2 級毒品之
    概括犯意，自93年12月初某日、時起至94年2 月13日中午12
    時30分許止，在高雄市不特定之公共廁所內，將第1 級毒品
    海洛因摻水以針筒注射之方式，每日施用第1 級毒品海洛因
    1 、2 次，連續施用第1 級毒品海洛因多次；自93年12月初
    某日時起至94年2 月13日查獲前1 、2 天某時止，在高雄市
    不特定之公共廁所內，每日將第2 級毒品甲基安非他命置於
    吸食器燒烤之方式施用1 次，先後施用多次。嗣於94年2 月
    13 日 晚上9 時15分許，為警在高雄市○○○路107 巷與福
    海街口查獲，經採尿送驗後呈嗎啡及甲基安非他命陽性反應
    而查悉上情。
二、案經高雄市政府警察局苓雅分局報告臺灣高雄地方法院檢察
    署檢察官偵查起訴。
    理  由
壹、程序方面：
一、按除被告所犯為死刑、無期徒刑、最輕本刑為3 年以上有期
    徒刑之罪或高等法院管轄第一審案件者外，於法院行準備程
    序進行中，被告先就被訴事實為有罪之陳述時，審判長得告
    知被告簡式審判程序之旨，並聽取當事人、代理人、辯護人
    及輔佐人之意見後，裁定進行簡式審判程序；且受命法官行
    準備程序，與法院或審判長有同一之權限；又簡式審判程序
    之證據調查，不受刑事訴訟法第159 條第1 項、第161 條之
    2 、第161 條之3 、第163 條之1 及第164 條至第170 條規
    定之限制，刑事訴訟法第273 條之1 第1 項、第279 條第2
    項前段、第273 條之2 分別定有明文。
二、查本件被告乙○○所犯為死刑、無期徒刑、最輕本刑為3 年
    以上有期徒刑以外之罪，且非高等法院管轄第一審之案件，
    其於準備程序就前揭被訴事實為有罪之陳述，經受命法官告
    知簡式審判程序之旨，並聽取當事人之意見後，本院認無不
    得或不宜改依簡式審判程序進行之處，爰依刑事訴訟法第27
    3 條之1 第1 項、第284 條之1 之規定，裁定本件由受命法
    官獨任進行簡式審判程序，合先敘明。
貳、實體方面：
一、右揭事實，業據被告乙○○於偵查中及本院調查、審理時坦
    承不諱，且被告為警查獲時所採尿液，經送檢驗後，確呈嗎
    啡、甲基安非他命陽性反應，有高雄市立凱旋醫院濫用藥物
    尿液檢驗報告1 份、高雄市政府警察局苓雅分局濫用藥物尿
    液檢體監管紀錄表1 份附卷可資比對。另參以被告前因施用
    毒品案件，經本院裁定送觀察勒戒後，認有繼續施用毒品之
    傾向，經本院裁定入戒治處所施以強制戒治，嗣經停止戒治
    、撤銷停止戒治程序，於91年9 月12日強制戒治期滿釋放接
    續執行徒刑，由台灣高雄地方法院檢察署檢察官於93年7 月
    20日，以93年度戒毒偵字第858 號不起訴處分確定，並於93
    年5 月7 日縮短刑期假釋出監；旋於93年6 月間，因施用第
    2 級毒品安非他命案件，經本院於93年8 月18日，以94年度
    簡字第3506號判處有期徒刑4 月確定等情，有臺灣高雄地方
    法院檢察署刑案資料查註紀錄表及臺灣高等法院被告前案紀
    錄表各1 份在卷可稽。被告甫於假釋後即再犯施用毒品案件
    ，經本院於93年9 月20日判決確定後，又再犯本案，顯見其
    施用毒品已有一定之成癮性，則其供承自93年12月初某日、
    時起至94年2 月13日中午12時30分許止，連續施用第1 級毒
    品海洛因多次；自93年12月初某日時起至94年2 月13日查獲
    前1 、2 天某時止，連續施用第2 級毒品甲基安非他命多次
    之自白，即屬有據，堪予信採。從而，被告於強制戒治執行
    完畢釋放後5 年內再犯毒品危害防制條例第10條第1 項、第
    2 項之罪應堪認定。本件事證明確，被告犯行洵堪認定，應
    依法論科。
二、核被告所為，係犯毒品危害防制條例第10條第1 項、第2 項
    之施用第1 級毒品罪、施用第2 級毒品罪。被告持有第1 、
    2 級毒品進而施用，其持有之低度行為，應為施用之高度行
    為吸收，不另論罪。又被告先後多次施用第1 級、第2 級毒
    品之犯行，各時間緊接，方法相同，所犯分別係構成要件相
    同之罪名，顯均係基於概括犯意反覆為之，爰依連續犯之規
    定以一罪論，並均加重其刑。被告所犯上開二罪犯意各別、
    罪名不同，應分論併罰。爰審酌被告因施用毒品案件，其前
    經觀察、勒戒、強制戒治程序，並經本院判處徒刑，有台灣
    高雄地方法院檢察署刑案資料查註紀錄表及臺灣高等法院被
    告前案紀錄表各1 份在卷可稽，竟不知戒除施用毒品惡習，
    無視於毒品對於自身健康之戕害及國家對於杜絕毒品犯罪之
    禁令，猶再犯本案，顯然缺乏戒斷毒品之決心，然念及被告
    於本院審理期間坦承犯行，態度良好，其施用毒品並無危害
    他人，及被告施用毒品之次數、方式等一切情狀，分別量處
    如主文所示之刑，並定其應執行之刑。
據上論斷，應依刑事訴訟法第452 條、第273 條之1 第1 項、第
299 條第1 項前段，毒品危害防制條例第10第1 項、第2 項，刑
法第11條前段、第56條、第51條第5 款，判決如主文。
本案經檢察官甲○○到庭執行職務。
中　　華　　民　　國　　94　　年　　5 　　月　　31　　日
                  刑事第九庭    法　官  黃惠玲
以上正本證明與原本無異。
如不服本判決，應於收受送達後10日內向本院提出上訴書狀。
中　　華　　民　　國　　94　　年　　5 　　月　　31　　日
 　　　　　　　　　　　　       書記官  林秀珍
本件論罪科刑法條：
毒品危害防制條例第10條
施用第一級毒品者，處 6 月以上 5 年以下有期徒刑。
施用第二級毒品者，處 3 年以下有期徒刑。
